

Rômulo Cunha Lima Cientista de Dados Engenheiro Químico Nascimento: 26 de Março 1985



romulo.lima@coppe.ufrj.br



+55 (21) 96965 6015



github.com/RomuloCunhaLima



RomuloCunhaLima.github.io



Rua Cambaúba, 1488/301, Jardim Guanabara/Ilha do Governador RJ Brasil 21940-001

Habilidades

Raciocínio Lógico

Especialista

Prática laboratorial

Especialista

Pilhas a Combustível

Avançado

Python

Avançado

Machine Learning

Bom conhecimento

Bom conhecimento

Biocombustível

Bom conhecimento

MS Office

SQL

Bom conhecimento

Sinterização de Suporte Metálico Bom conhecimento

Idiomas

Português



Inglês



Rômulo é Engenheiro Químico e Mestrando em Engenharia Metalúrgica e Materiais pela Universidade Federal do Rio de Janeiro. Pesquisador no Labh2 e atualmente, se especializando em Ciência de Dados com conhecimento em Python, Machine Learning e Banco de Dados SQL.

Experiência Profissional

Fev/2021 - Atual | Vice-Diretor Financeiro

Associação Brasileira do Hidrogênio (ABH2)

Planejar, organizar e controlar as atividades financeiras da ABH2, contemplando as atividades financeiras e contábeis e gestão do patrimônio da mesma. Acompanhar as execuções fiscais junto ao Diretor Financeiro.

Nov/2016 - Atual | Pesquisador

Laboratório de Hidrogênio COPPE | UFRJ

Principais atividades: Elaboração de avaliação de projetos com o objetivo de analisar processos de transformação físico-química. Atuando na operação, controle e otimização do processo de produção.

Desenvolvimento de suporte metálico para Pilha a Combustível. Analise de reação de oxidação, redução e dessorção a temperatura programada. Colaborador da Associação Brasileira do Hidrogênio.

Jun/2016 - Nov/2016 | Estagiário

Energiah Participações e Negócios LTDA

Atuava em projetos de pesquisa e desenvolvimento na área de engenharia de projetos. Elaborando projeto de construção de forno de carvão ativado, nitretação plasmática e pilhas a combustível de óxido sólido dentre outras atividades.

Formação Acadêmica

Set/2021 (Em andamento) - Mestrando em Engenharia Metalúrgica e **Materiais**

Universidade Federal do Rio de Janeiro | UFRJ

Nov/2016 - Graduado em Engenharia Química

Universidade Federal do Espírito Santo | UFES

Cursos e Treinamentos

2021 - Complete Phyton Bootcamp from zero to Hero in Python (Pierian Data Inc)

Credencial ID UC-78f240da-64c3-46ba-92ac-3d8f7ebe8d92 Treinamento Online (22 horas)

2021 - Python Fundamentos Para Análise de Dados (Data Science Academy)

Credencial ID 60fde568e32fc3c5ee2dd1ae Treinamento Online (54 horas)

2021 - Machine Learning e Data Science com Python de A à Z (Udemy)

Credencial ID UC-46a538c4-dd92-4b20-bd69-b8829052b746 Treinamento Online (42 horas)

2021 - Banco de Dados SQL e NoSQL do Básico ao Avançado.

(Geek University - Em Andamento) Treinamento Online (52 horas)

Informações Adicionais

2011 - 2013 - Iniciação Científica pelo CNPQ/FAPES

Universidade Federal do Espírito Santo | UFES Produção de lipases microbianas para utilização na transesterificação enzimática de óleos residuais.